【裁判字號】    91,易,1523
【裁判日期】    920313
【裁判案由】    竊盜等
【裁判全文】
臺灣臺北地方法院刑事判決                        九十一年度易字第一五二三號
    公  訴  人  臺灣臺北地方法院檢察署檢察官
    被      告  甲○○○○○○.
右列被告因竊盜案件，經檢察官聲請簡易判決處刑（九十一年度偵字第一九一六一號
），本院改適用通常程序，判決如左：
    主      文
甲○○○○○○竊盜，處拘役伍拾日，如易科罰金，以佰元折算壹日。
    事      實
一、甲○○○○○○ 是印尼籍監護工，受僱於臺灣雇主丙○，於民國九十年七月間某日，意
    圖為自己不法之所有，在臺北市○○區○○路（聲請書誤載為忠孝東路四段二三
    一號六樓之一）丙○住處，趁打掃房間之便，徒手竊取丙○之子乙○○所有、向
    和信電信股份有限公司（下稱和信公司）所申請、置於床板下置物空間內之門號
    0000000000號行動電話晶片一枚。嗣經乙○○查覺，追問之下，始悉
    上情。
二、案經被害人乙○○訴由臺北市政府警察局中正第一分局移送臺灣臺北地方法院檢
    察署檢察官偵查後聲請簡易判決處刑，本院改適用通常程序審理。
    理      由
一、訊據被告甲○○○○○○ 矢口否認有何竊盜犯行，辯稱：該行動電話晶片係雇主丙○之
    孫自行取出玩耍後置於桌上，其印尼籍友人至丙○住處看到，就自行取走云云。
    惟查，右開犯罪事實已據被告於本院初訊中坦承不諱，核與證人即被害人乙○○
    於警詢、本院審理中指證情節相符；且上開行動電話晶片係置於床板下之置物空
    間內，成人尚需以兩隻手才能將床板搬起，而丙○住處之小孩年僅二、三歲或就
    讀幼稚園，不可能有足夠力氣搬起床板取出該行動電話晶片等情，業經證人即被
    告之雇主丙○及乙○○分別於本院審理中結證屬實；再參以被告於案發之後即逃
    離雇主丙○住處，為其所自承，顯係畏罪情虛乙節，足徵被告嗣翻異前供，辯稱
    ：該行動電話晶片係小孩自行取出玩耍云云，要屬係卸責之詞，不足採信。此外
    ，復有外勞動態查詢結果乙紙附卷可佐，本案事證明確，被告犯行洵堪認定，應
    予依法論科。
二、核被告所為，係犯刑法第三百二十條第一項竊盜罪。爰審酌被告尚無前科，有臺
    灣高等法院被告全國前案紀錄表在卷可按，所竊取之物價值不高，惟被告犯後飾
    詞否認犯行，難見悔意，及其犯罪之動機、目的、手段等一切情狀，量處如主文
    所示之刑，並諭知易科罰金之折算標準。
三、公訴意旨另略以：被告竊取上開行動電話晶片後，基於概括之犯意，將之插入自
    己所有之行動電話盜用撥打，使和信公司陷於錯誤，提供電信設備供其多次使用
    ，以此方式脫免支付行動電話費之不法利益，因認被告此部分另涉有違反電信法
    第五十六條第一項（按原聲請簡易判決處刑書誤載為刑法第三百三十九條第二項
    詐欺得利，經蒞庭檢察官於本院訊問中當庭更正）罪嫌云云。按犯罪事實應依證
    據認定之，無證據不得推定其犯罪事實，刑事訴訟法第一百五十四條定有明文。
    又認定不利於被告之事實，須依積極證據，苟積極證據不足為不利於被告事實之
    認定時，即應為有利於被告之認定，更不必有何有利之證據，最高法院三十年上
    字第八一六號判例闡釋甚明。公訴人認被告涉有違反電信法第五十六條第一項罪
    嫌，係以被告於警詢之自白、告訴人乙○○之指訴及電話通話明細表等為其論據
    。訊之被告堅決否認有何違反電信法之犯行，辯稱：該行動電話晶片係伊朋友自
    行取走使用，伊未曾使用過等語。經查：(一)訊問被告，除有急迫情況且經記明筆
    錄者外，應全程連續錄音；必要時，並應全程錄影。又筆錄內所載之被告陳述與
    錄音或錄影之內容不符者，除有急迫情況且經記明筆錄而未錄音、錄影之情形外
    ，其不符之部分，不得作為證據，此一規定並為司法警察詢問犯罪嫌疑人時所準
    用，刑事訴訟法第一百條之一第一項、第二項、第一百條之二定有明文。考其立
    法目的，在於建立詢問筆錄之公信力，並擔保詢問程序之合法正當；亦即在於擔
    保犯罪嫌疑人對於詢問之陳述，係出於自由意思及筆錄所載內容與其陳述相符。
    故審理事實之法院，遇有被告抗辯其未有如詢問筆錄所載之陳述時，應先調取該
    詢問過程之錄音或錄影帶，加以勘驗，以判斷該筆錄所載被告之陳述得否作為證
    據。本案被告於警詢之筆錄雖有被告坦承有將所竊得之行動電話晶片插入行動電
    話內盜打之記載，然被告於本院歷次訊問中，始終否認於警詢中有坦承盜打電話
    。證人即製作筆錄之員警魏均予於本院訊問中固證稱：製作筆錄時有錄音云云，
    惟其亦自陳錄音帶已遺失，無法提供等語，致本院無從勘驗警詢筆錄之記載與被
    告陳述是否相符，在被告就該筆錄記載真實性有所質疑下，已難遽採為不利被告
    之證據；況被告係印尼籍，僅略通中文，警員在無精通印尼語之人擔任通譯情況
    下對之詢問並製作筆錄，其詢問及筆錄之製作，難謂無瑕疵；檢察官復未經任何
    訊問及查證，徒憑該有瑕疵之警詢筆錄遽聲請簡易判決處刑，同有未當。(二)經核
    卷附0000000000號通話明細，有數通受話號碼為丙○所有之（○二）
    00000000號電話，通話時間有長達二十八分十四秒、三十九分零八秒，
    甚至二小時；衡之證人丙○於本院審理中證稱：被告之友人曾撥打其住處之（○
    二）00000000號電話與被告聯繫；而被告本人則未曾自外撥打上開電話
    至伊住處等語，堪信被告辯稱該0000000000門號行動電話晶片非伊所
    使用，係不知名之印尼籍友人自伊處取走並使用等語，非不可採信。蓋如系爭行
    動電話晶片係被告所使用，衡情應無以之撥打雇主丙○住處電話長達二小時之事
    。(三)至告訴人乙○○之證詞及通話明細均僅能證明系爭行動電話晶片遭竊並經盜
    打之事實，尚未能證明確為被告所盜打，均不足採為不利被告有違反電信法之認
    定。此外，本院復查無其他積極證據，足認被告有違反電信法之犯行，本應就此
    部分為無罪之諭知，然因公訴人認此部分若有罪，與前開論罪部分，有牽連犯之
    裁判上一罪關係，爰不另為無罪之諭知，附此敘明。
據上論斷，應依刑事訴訟法第四百五十二條、第二百九十九條第一項前段，刑法第三
百二十條第一項、第四十一條第一項，罰金罰鍰提高標準條例第一條前段、第二條，
判決如主文。
本案經檢察官黃立維到庭執行職務
中      華      民      國    九十二    年      三      月     十三     日
                                      臺灣臺北地方法院刑事第八庭
                                          法  官  宋  松  璟
右正本證明與原本無異。
如不服本判決，應於判決送達後十日內向本院提出上訴狀(應抄附繕本)。告訴人
或被害人如對於本判決不服者，應具備理由請求檢察官上訴，其上訴期間之計算
係以檢察官收受判決正本之日期為準。
                                          書記官  楊  文  祥
中      華      民      國    九十二    年      三      月     十三     日
附錄法條
中華民國刑法第三百二十條
 (普通竊盜罪、竊佔罪)
意圖為自己或第三人不法之所有，而竊取他人之動產者，為竊盜罪，處五年以下有期
徒刑、拘役或五百元以下罰金。
意圖為自己或第三人不法之利益，而竊佔他人之不動產者，依前項之規定處斷。
前二項之未遂犯罰之。


司法院資訊處製作；財團法人民間司法改革基金會備份。
